---
output:
  github_document: default

---

# 创建字段（mutate）

有没有一些时候你想要给表格加一个新的列？本章将会介绍如何在表格中创建新的字段。但是首先我们要知道为什么要什么做，下面是可能的一些情况：

- 有时候需要构造一列全部是0或1的数列，或者是给每一个记录赋予一个不同的ID；
- 购物数据中，含有单价和数量，需要计算交易额，然后加入到表格中；
- 我们数据中有年月日的数据，我们需要把它们拼接成一个字符格式，比如,2018年10月10日，我们需要表示为20181010或者2018/10/10；

在tidyverse中，我们可以用mutate函数给表格增加新的一列。下面将会分节介绍，首先载入我们需要的数据和包：

```{r,message=FALSE}
library(tidyverse)
library(nycflights13)
```

## 添加常数列

这里举一个简单的例子，用iris数据集，增加一个完全为0的新列，我们会限制输出列为前六行，以免输出内容过多。

```{r}
iris %>%
  mutate(zeros = 0) %>%
  head
```
  
可以看到我们已经新增了一列，名字叫做zeros，里面的值全部是0。
SQL代码如下：
```
<SQL> SELECT `Sepal.Length`, `Sepal.Width`, `Petal.Length`, `Petal.Width`, `Species`, 0.0 AS `zeros`
FROM `iris`
```

## 算数运算
本例会用到flights数据，这个表中包含了航班的起飞时间（dep_time）和到达时间（arr_time），如果需要知道中间经理了多长时间，我们需要将两者相减。  
我们会先把两列取出来，然后再构造新的列：

```{r}
flights %>%
  select(dep_time,arr_time) %>%
  mutate(time = arr_time - dep_time)
```

这样一来我们就把飞行时间储存在time列中。事实上我们还可以这么表达：

```{r}
flights %>%
  transmute(dep_time,arr_time,time = arr_time - dep_time)
```

得到结果与上面一致。transmute函数的特点就是，不会保存数据表中原有的列，自动完成了select的功能。  
SQL代码如下：
```
<SQL> SELECT `dep_time`, `arr_time`, `arr_time` - `dep_time` AS `time`
FROM (SELECT `dep_time`, `arr_time`
FROM `flights`)
```

## 文本的拼接与拆分
这个例子中，我们来看flights数据，它包含了年（year）、月（month）、日（day）、起始点（origin）、终点（dest）的数据列，首先我们把这些列取出来存放到新的变量中，并进行观察：

```{r}
flights %>%
  select(year,month,day,origin,dest) -> fl_ymd

fl_ymd
```
 
### 拼接 
现在，我们想要把第一行的起始点和终点拼接为"EWR_IAH"的格式，放在名为origin_dest的列中，下面我们进行操作：

```{r}
fl_ymd %>%
  mutate(origin_dest = str_c(origin,dest,sep = "_")) -> fl_ymd.1

fl_ymd.1

```
  
我们可以看到，使用mutate函数可以增加一列，而这一列通过str_c函数，把两列拼接起来，中间的分隔符号设定为下划线（"_"）。
此外，我们可以用unite函数完成这个任务：
```{r}
#等价于
fl_ymd %>%
  unite(col = origin_dest,origin,dest) -> fl_ymd.2

fl_ymd.2
```

unite中的col参数是新的列名称，后面可以放任意多的列，最后会把放进去的列都拼接起来。

> unite函数是专门用来对不同列之间字符串进行拼接的函数，默认的间隔符号就是“_”，但是可以通过sep参数改变分隔符。此外，我们可以注意到，如果利用unite函数，原始的两列origin和dest会消失，而mutate则是单纯增加一列。

### 拆分
那么，如果我们想要把已经拼接好的数据拆分出来，应该怎么做呢？  
我们现在就来对flm_ymd.2的origin_dest列进行拆分操作，这里我们会用到separate函数：

```{r}
fl_ymd.2 %>%
  separate(col = origin_dest, into = c("origin","dest"))
```
  
我们可以看到，separate其实是unite的逆运算，col中赋值的是需要拆分的列名称，into则是拆分之后不同部分的名称。
> separate也有sep参数，可以调整参数来根据特殊符号进行拆分，默认的拆分参数是所有非字母符号。如果大家要用中文的话，应该注意，一定要使用sep参数，也就是应该写成“fl_ymd.2 %>% separate(col = origin_dest, into = c("origin","dest"),sep = "_")”。

## 小结
本章中，我们讲了如何用mutate创建字段。我们可以灵活地使用mutate函数，构造一个常数列，或者基于原始的数据列进行数学运算，从而构成新的列。这些知识对于机器学习中的特征工程尤为重要，是必须掌握的基础。最后，我们还介绍了如何对字符型的变量进行拼接和拆分，如果需要进行文本挖掘的话，这些技能是必不可少的。





