---
output:
  word_document: default
  html_document: default
---

# 排序（arrange）

本章介绍如何在R中对表格数据进行排序，主要使用arrange函数。首先我们加载必要的包：

```{r,message=FALSE}
library(tidyverse)
```

此外，我们会用到R语言自带的数据集mtcars。它本身是数据框格式的，我们会把它转化为tibble格式,并存放在mtcars1变量中。让我们审视一下本章要用到的数据集：

```{r}
mtcars %>% as_tibble() -> mtcars1
mtcars1
```


## 基于单列排序

通过审视数据，我们发现数据的排布是乱序的，没有按照一定的顺序展示出来。如果我们想要数据表根据mpg变量排序，那么就需要用arrange函数。

```{r}
mtcars1 %>% 
  arrange(mpg)
```
  
这样一来，我们发现数据mpg列已经从小到大进行了排列，而其他列也根据排列进行了调整。  
相应的SQL代码如下：
```
<SQL> SELECT *
FROM `mtcars`
ORDER BY `mpg`
```


## 基于多列排序

有时候，我们需要根据多列进行排序。例如，我们数据如果有年月日的数据，我们需要表格先按照年排序，然后在年内再按照月份排序，月份中再根据日进行排序。  
arrange函数中通过可以放入多列的名称来对多列进行排序，列名称之间需要以逗号相隔。比如，我们想要先对cyl进行排序，再对disp进行排序：

```{r}
mtcars1 %>%
  arrange(cyl,disp) %>%
  print(n = Inf)
```

> 一般来说，tibble格式只会显示数据的前十行，如果我们想要看到全部数据，可以在最后运行print(n = Inf)，这表示我们要看表格的所有行。但是对于行数过多的数据集不建议使用这个函数，本例因为需要看到排序效果，因此使用了这个操作。

相应的SQL代码如下：
```
<SQL> SELECT *
FROM `mtcars`
ORDER BY `cyl`, `disp`
```

## 降序排列
细心的你也许会观察到，我们的排序都是从小到大排列的，也称为升序排列。但是在实际应用中，很多时候会用到降序排列，这时候只需要对需要降序排列的列进行降序处理即可，具体函数为desc()。例子如下：

```{r}
mtcars1 %>%
  arrange(desc(disp))
```

我们可以看到，disp已经是从大到小进行排列了。

相应的SQL代码如下：
```
<SQL> SELECT *
FROM `mtcars`
ORDER BY `disp` DESC
```

## 复合操作
那么如果我们想要先以cyl进行升序排列，在这个基础上对disp进行降序排列应该怎么做呢？相信聪明的读者已经可以自己动手进行操作，代码如下：

```{r}
mtcars1 %>%
  arrange(cyl,desc(disp)) %>%
  print(n = Inf)
```
  
相应的SQL代码如下：
```
<SQL> SELECT *
FROM `mtcars`
ORDER BY `cyl`, `disp` DESC
```

## 小结
本章介绍了如何在R中完成排序操作，包括基于单列与多列的排序，以及升序与降序操作。在实际操作中，通过组合这些方法，我们能够对一个大的数据表格进行有层次的排序，是需要牢记的实用基本操作。




