---
output:
  word_document: default
  html_document: default
---
# R语言ETL工程系列：检索（select）

本章介绍如何从表中检索一个或多个数据列，首先我们加载需要使用的包。其中我们需要的航班数据flights数据集需要在nycflights13中加载。
```{r,message=FALSE}
library(tidyverse)
library(nycflights13)
```

## select函数

select是最常用的ETL函数之一，用途就是从表格中选取需要的列。  
要使用这个函数，要搞清楚两个问题：1.从哪里获取数据？2.从数据里面提取什么？所以需要给出至少两个信息：1.表格名称；2.列名称。  

## 检索单个列
我们从最简单的语句开始：
```{r}
flights %>%
  select(year)
```
  
上面的语句表示：从flights表格中提取了名为year的列。相应的SQL语句如下：
```
<SQL> SELECT `year`
FROM `flights`
```
> 提示：尽管SQL不区分大小写，但是统一使用大写来写SQL语句有利于提高可读性。另外，很多SQL语句要求最后要加分号（;），否则会报错。

## 检索多个列

检索多个列与检索单列相似，需要给出多个列名称，而且列名称之间需要用逗号（,）隔开。需要注意的是，最后的列名称后面不能加逗号，否则会报错。

```{r}
flights %>%
  select(year,month,day)
```
  
相应SQL语句如下：
```
<SQL> SELECT `year`, `month`, `day`
FROM `flights`
```
## 检索所有列

R中只要输入表格名称，默认就是包含了表格所有列，因此提取所有列非常简单：

```{r}
flights
```

SQL代码：
```
<SQL> SELECT *
FROM `flights`
```

## 根据列名称对列进行检索
有的时候我们的表格具有很多列，而列名称是具有一定的命名规则的，我们可以根据这些规则来选择特定的列。比如在flights表格中，我们先看一下flights有哪些列名称：

```{r}
flights %>% names()
```
  
这样我们就知道flights都有哪些列，现在我们想要检索以“time”结尾的列，可以这样操作：

```{r}
flights %>%
  select(ends_with("time"))
```
  
这样一来我们就选择了所有与时间相关的变量。如果要选择以一定的字符串起始的列，可以使用starts_with，比如：

```{r}
flights %>%
  select(starts_with("dep"))
```

> 关于选择列的条件还有很多，它们是tidyselect包中的函数，比如contains可以选择列名称中包含某一特定字符串的列，详情可以用?vars_select来查询你需要的功能。

## 检索独特的值
有时候我们只想知道出现的值的不同种类，不需要每次出现都表示出来，这个时候我们可以使用distinct函数，下面我们举个例子。  
我们想要知道数据中包含了哪些月份的数据，但是单纯选择月份这一字段是做不到的。  
```{r}
flights %>%
  select(month)
```
  
我们需要使用distinct函数，让month列中重复出现的值不会第二次出现：
```{r}
flights %>%
  select(month) %>%
  distinct()
```
  
SQL代码：
```
<SQL> SELECT DISTINCT *
FROM (SELECT `month`
FROM `flights`)
```
## 只显示若干行
前面的例子中其实我们也可以知道，flights这个数据表一共有336,776行，也就是说，我们无法在屏幕中就浏览全数据，我们只能截取一部分查看。  
比较常见的方法，是查看前几行，或者最后几行。但是事实上，只要我们可以根据需要查看任意行（使用切片函数slice）。  

查看前6行：
```{r}
flights %>%
  head()
```

查看后6行：
```{r}
flights %>%
  tail()
```

查看第100行到第103行：

```{r}
flights %>%
  slice(100:103)
```

这里只展示取前6行的代码的SQL代码：
```
<SQL> SELECT *
FROM `flights`
LIMIT 6
```
## 使用注释
任何编程语言都需要有注释，注释能够方便别人读懂你的代码。即使你不打算把代码分享给别人，注释也有助于自己在往后的工作中，重新使用自己已经写过的代码。  
R语言中，注释一般采用井号（#），即#后面的内容就是需要注释的部分，我们举个例子。

```{r}
flights %>%      #这是我们的表格名称flights
  select(year)   #这是我们要取的列year

#上面的井号后面的都是注释，不会被执行
```

> 提示：尽管本系列的重点不是SQL，但是这里还是提及一下SQL中的注释格式。SQL中，与R语言井号（#）对等的注释代码是“--”（两个减号，又称连字符）。例子如下：

```
<SQL> SELECT DISTINCT *
FROM (SELECT `month`     --不用执行我，我只是注释
FROM `flights`)
```
## 小结
本章主要内容就是，如何选择列：选择一列，选择多列，选择列中独特的值，只显示其中的若干行。最后，我们还介绍了如何在R语言中对代码进行注释，加强代码的可读性，从而提高代码的重复利用性。老实说，这些内容都比较简单，不过被使用频次是最多的，必须要牢牢掌握，随时使用。



