
# 长宽数据变换

长宽数据变换，何为长数据？何为宽数据？Talk is cheap, show you my code.

```{r,message=FALSE}
library(tidyverse)

iris %>%
  as_tibble() %>%
  slice(1:9) %>%
  transmute(id = 1:n(),sl = Sepal.Length,sw = Sepal.Width) -> normal_data
  
normal_data

```

在上面的例子中，我利用基本包的iris数据构造了一个数据集，抽取了前9朵花的数据，把花萼长度和宽度两列抽取了出来，并给每一朵花用id进行编号。

## 宽数据变长数据（gather）
现在让我们把这个数据变长：
```{r}
normal_data %>%
  gather(key = feature,value = value,sl,sw) -> long_data

long_data
```
  
我们可以看到，第一行的意思是，编号为1的花，它的花萼长度（sl）属性的数值为5.1。同时我们发现，这份数据非常地长，因此我们也对它命名为long_data。

## 长数据变宽数据（spread）
现在让我们把长数据long_data变为宽数据：

```{r}
long_data %>%
  spread(key = feature,value = value) -> wide_data

wide_data
```
  
这样一来，我们把长数据又还原为宽数据，我们看看现在第一条记录我们应该如何表达：编号为1的花朵，它的花萼长度（sl）为5.1，花萼宽度（sw）为3.5。 

> key的含义就是键，value则是值，建议大家在用gather和spread函数的时候总是对这两个参数进行详细的标注，让自己知道，自己是把表格的哪个属性展开，展开的是哪个值；也可以知道我们是把哪些列聚合了，聚合的值放到了哪里。尽管上面几行代码很短，但是其实需要花多一些时间来理解。你也可以尝试找一个新的数据集，然后自己进行长宽数据的转换。

## 小结
长宽数据的变化，其实是一个难点，但是本书的目的就是化难为易。相信对上面代码进行理解之后，你已经认识到长宽数据变化的本质是什么。这里建议大家用“?gather”和“?spread”代码，看一下这两个函数的帮助文档，然后把帮助文档的案例再跑一遍加深理解。长宽数据在实际工作中用途很广泛，如果能够灵活掌握这个变换，能够对数据进行灵活整形，把数据整理成能够直接进行分析或者作图的格式。










